【裁判字號】    98,台聲,803
【裁判日期】    980813
【裁判案由】    聲請停止執行
【裁判全文】
最高法院民事裁定              九十八年度台聲字第八○三號
聲  請  人  甲○○
            乙○○
            丙○○
共同代理人  賴鴻鳴律師
            黃俊達律師
            蘇文斌律師
上列聲請人因與丁○○間聲請停止執行事件，對於中華民國九十
八年五月二十一日本院裁定（九十八年度台抗字第三九四號），
聲請再審，本院裁定如下：
    主  文
聲請駁回。
聲請程序費用由聲請人負擔。
    理  由
本件聲請人對於本院九十八年度台抗字第三九四號確定裁定以有
民事訴訟法第五百零七條準用第四百九十六條第一項第一款規定
之情形，聲請再審，主張：前程序台灣高等法院台南分院九十八
年度重抗字第一三號（下稱第一三號）裁定酌定擔保金額新台幣
（下同）五百六十萬元，其就逾四百八十萬元部分究為何種損害
抑或僅係純粹經濟上損失，未作適當說明，難認上開擔保金額相
當。原確定裁定遽為駁回伊之再抗告，適用法規顯有錯誤云云，
為其論據。惟按對於抗告法院所為抗告有無理由之裁定，僅得以
其適用法規顯有錯誤為理由再為抗告，此觀民事訴訟法第四百八
十六條第四項規定自明。此項規定，依強制執行法第三十條之一
，於強制執行程序準用之。所謂適用法規顯有錯誤，係指第二審
裁判就其取捨證據所確定之事實適用法規顯有錯誤而言，不包括
認定事實不當之情形在內。又法院依強制執行法第十八條第二項
規定，以裁定命債務人供擔保後停止強制執行，其擔保金額之多
寡應如何認為相當，原屬法院職權裁量之範圍，如已斟酌債權人
因停止強制執行不當所應受之損害，即非當事人所得任意指摘。
查聲請人向台灣台南地方法院（下稱台南地院）聲請停止執行事
件，經該法院依強制執行法第十八條第二項規定，裁定供擔保五
百六十萬元後，准於該法院九十七年度重訴字第四五號塗銷抵押
權登記事件判決確定或撤回前，應就如該裁定附表所示聲請人應
有部分之土地，於執行金額逾一千三百萬元部分，暫予停止兩造
間強制執行程序。聲請人對之提起抗告，前程序第二審第一三號
裁定預估司法院所頒布各級法院辦案期限實施要點規定通常程序
審判案件之辦案期限，參酌相對人丁○○因停止執行未能及時受
償可能遭受法定遲延利息等一切損害，認上開擔保金額相當，聲
請人之抗告為無理由，裁定維持台南地院命供擔保停止執行之裁
定，駁回其抗告。聲請人不服，提起再抗告，係以：前程序第二
審酌定擔保金額逾四百八十萬元部分，似未詳酌等語。本院前程
序認聲請人所陳該理由，係屬法院職權裁量擔保金額之事實認定
當否問題，要與適用法規是否顯有錯誤無涉，其再抗告難謂合法
等情，因以九十八年度台抗字第三九四號裁定駁回其再抗告。聲
請人對該確定裁定聲請再審，仍就擔保金額有無相當之認定事實
當否為爭執，難認原確定裁定有何適用法規顯有錯誤，本件再審
之聲請，非有理由。
據上論結，本件聲請為無理由。依強制執行法第三十條之一，民
事訴訟法第九十五條、第七十八條，裁定如主文。
中    華    民    國  九十八  年    八    月   十三   日
                      最高法院民事第六庭
                          審判長法官  劉  福  來
                                法官  陳  國  禎
                                法官  陳  重  瑜
                                法官  吳  麗  女
                                法官  簡  清  忠
      本件正本證明與原本無異
                                      書  記  官
中    華    民    國  九十八  年    八    月  二十四  日
                                                Ａ


司法院資訊處製作；財團法人民間司法改革基金會備份。
